臺灣臺南地方法院刑事判決　　　　　　　　　　　　九十三年度簡上字第二三四號
　　上　訴　人　臺灣臺南地方法院檢察署檢察官
　　被　　　告　甲○○
右列上訴人因被告竊盜案件，不服本院所為之九十三年度簡字第一三一三號於中華民
國九十三年六月四日第一審簡易判決（聲請簡易判決處刑案號：臺灣臺南地方法院檢
察署九十三年度偵字第五三三０號），提起上訴並移
六九一八號），本院管轄之第二審合議庭認本件有刑事訴訟法第四百五十二條之情形
，應撤銷原判決，適用第一審通常程序審理，被告就犯罪事實為有罪之陳述，本院合
議庭裁定進行簡式審判程序審理，並判決如左：
    主  文
原判決撤銷。
甲○○連續攜帶兇器竊盜，累犯，處有期徒刑捌月。扣案手電筒壹支沒收。
    事  實
一、甲○○於民國八十六年間，因違反肅清煙毒條例案件，經臺灣臺南地方法院於八
    十六年十二月五日以八十六年訴字第一七五六號判處有期徒刑三年二月確定，甫
    於九十年五月二十四日假釋期滿視為執行完畢，猶不知悔改，復基於意圖為自己
    不法所有之概括犯意，先於九十三年五月十七日十五時三十分許，在臺南市○○
    路○段六十號前，徒手竊取乙○○所有，置於車牌號碼八Ｒ─三四０號大貨車內
    之電鑽一支，得手後，據為己有。甲○○復承前開概括犯意，於九十三年六月三
    十日上午二時四十分許，在台南市○○街二一○巷口處，持其所有之手電筒一支
    ，用以照明，而見丁○○所有之車牌號碼ＵＬ─八五一○號自小客車內置放電鑽
    及砂輪機各一支，遂欲開啟車門入內竊取。惟因該車車門上鎖，無法開啟，甲○○遂隨手拾起恰置於該車下方，不知何人所有，但對他人之生命、身體構成威脅
    ，客觀上足資為兇器之螺絲起子一支，持以搗毀該車之車窗玻璃（毀損部分未據
    告訴），並藉以開啟車門後，進入車內竊取電鑽及砂輪機各一支，得手後，亦據
    為己有。嗣經警於九十三年五月十七日十五時四十分許、同年六月三十日上午二
    時五十分許，在臺南市○○路○段六十號前、長北街二一○巷口等處，分別查獲
    ，並扣得甲○○所有，且供其竊盜所用之手電筒一支、及甲○○隨手拾得，供其
    竊盜所用之螺絲起子一支、與其所竊得之電鑽二支、砂輪機一支（均已發還被害
    人）。
二、案經臺南市警察局第二分局報告臺灣臺南地方法院檢察署檢察官聲請簡易判決處
    刑暨移送併辦。
    理  由
一、右揭犯罪事實，業據被告甲○○迭於警訊、偵查及本院審理時坦承不諱，並與被
    害人乙○○、丁○○於警訊中所述失竊情節相符，且有被害人乙○○、丁○○所
    簽具之贓物認領保管單各一紙在卷可稽，另有手電筒、螺絲起子各一支扣案可參
    ，被告於警訊及偵審中之自白與事實相符，應堪採信。本件事證明確，被告犯行
    洵堪認定，應予依法論科。
二、查被告於九十三年六月三十日上午二時五十分許，在台南市○○街二一○巷口處
    持以竊盜電鑽及砂輪機時所持用之螺絲起子，全長二十八公分，金屬部分十五公
    分，客觀上對人之生命、身體構成威脅，足資為兇器等情，業據本院於審理中當
    庭勘驗屬實（參見本院九十三年十一月三十日審判筆錄），故核被告之所為係犯
    刑法第三百二十一條第一項第三款攜帶兇器竊盜罪（被告竊盜被害人丁○○之電
    鑽、砂輪機部分）、第三百二十條第一項普通竊盜罪（被告竊盜被害人乙○○之
    電鑽部分）。聲請簡易處刑書意旨認被告所為係犯刑法第三百二十條第一項之普
    通竊盜罪嫌等語，容有未洽，惟其基本事實同一，本院仍應予以審酌並變更起訴
    法條。被告前後二次犯行，時間緊接，方法相同，觸犯構成要件相同之罪名，顯
    係基於概括犯意為之，應依刑法第五十六條之規定，僅論以較重之刑法第三百二
    十一條第一項第三款之攜帶兇器竊盜一罪，並依法加重其刑。又被告於八十六年
    間，因違反肅清煙毒條例案件，經臺灣臺南地方法院於八十六年十二月五日以八
    十六年訴字第一七五六號判處有期徒刑三年二月確定，甫於九十年五月二十四日
    假釋期滿視為執行完畢等情，有台灣高等法院被告全國前案紀錄表一份在卷可稽
    。被告於有期徒刑執行完畢後，五年內再犯本件法定刑有期徒刑以上之罪，為累
    犯，應依刑法第四十七條之規定，遞加重其刑。原審就被告竊取乙○○財物部分
    予以論罪科刑，固非無見。惟查，被告另於九十三年六月三十日上午二時五十分
    許，在台南市○○街二一○巷口處持螺絲起子竊盜被害人丁○○所有電鑽及砂輪
    機各一支部分竊盜犯行與檢察官於聲請簡易判決處刑書所載之竊盜行為有連續犯
    之裁判上一罪之關係，已如前述，此部分應為起訴效力所及，本院自得併予審酌
    。原判決未及審酌併辦部分之犯行，尚有未洽，檢察官據此，指摘原判決不當，
    為有理由，應由本合議庭予以撤銷改判。爰審酌被告之素行，犯罪之動機、目的
    ，竊盜所得財物之價值、知識程度，所生之危害及犯罪後坦承不諱之態度等一切
    情狀，量處如主文第二項所示之刑。扣案手電筒一支，為被告所有，且供其竊盜
    所用之物，業據其於本院審理時供承在卷，爰依刑法第三十八條第一項第二款之
    規定沒收之。另扣案之螺絲起子原係被告於九十三年六月三十日上午二時五十分
    許，在台南市○○街二一○巷口竊盜之際，因車門上鎖，無法開啟，始隨手拾取
    用以毀損車窗玻璃，藉而入內竊盜所用，且被告竊盜得手後，正欲離開之際，旋
    遭警查獲等情，已如前述。是綜觀上開情狀，尚難認被告拾取之際，本存將該螺
    絲起子據為己有之意，且已將該螺絲起子據為己有。故該螺絲起子尚難認係被告
    所有之物，自無併予宣告沒收之餘地，附此敘明。又按對於簡易判決之上訴，準
    用刑事訴訟法第三編第一章及第二章之規定，管轄第二審之地方法院合議庭受理
    簡易判決上訴案件，應依通常程序審理，其認案件有刑事訴訟法第四百五十二條
    之情形者，應撤銷原判決，逕依通常程序為第一審判決，此為法院辦理刑事訴訟
    簡易程序案件應行注意事項第十四項所明定。本件被告既經判處不能易科罰金之
    有期徒刑八月，則公訴人聲請簡易判決處刑中被告所犯之罪，顯不合刑事訴訟法
    第四百四十九條所定得以簡易判決處刑之案件，爰依同法第四百五十二條之規定
    ，逕依通常程序為第一審判決。
據上論斷，應依刑事訴訟法第四百五十五條之一第三項、第三百六十九條第一項前段
第四百五十二條、第三百六十四條、第二百九十九條第一項、第二百七十三條之一第
一項、第三百條，刑法第五十六條、第三百二十一條第一項第三款、第四十七條、第
三十八條第一項第二款，判決如主文。
本案經檢察官丙○○到庭執行職務。
中      華      民      國    九十三    年     十二     月     十四     日
                                 臺灣臺南地方法院刑事庭
                                     審判長法官  蘇清水
                                           法官  林欣玲
                                           法官  卓穎毓
右正本證明與原本無異。
如對本判決不服，應於送達後十日內，向本院提出上訴狀。（應抄附繕本）告訴人或
被害人如對於本判決不服者，應具備理由請求檢察官上訴，其上訴期間之計算係以檢
察官收受判決正本之日期為準。
             法院書記官  秦建華
中      華      民      國    九十三    年     十二     月     十四     日
附錄本判決論罪之法律條文：
中華民國刑法第三百二十一條
犯竊盜罪而有左列情形之一者，處六月以上、五年以下有期徒刑：
一  於夜間侵入住宅或有人居住之建築物、船艦或隱匿其內而犯之者。
二  毀越門扇、牆垣或其他安全設備而犯之者。
三  攜帶兇器而犯之者。
四  結夥三人以上而犯之者。
五  乘火災、水災或其他災害之際而犯之者。
六  在車站或埠頭而犯之者。
前項之未遂犯罰之。
